臺灣桃園地方法院民事判決　　八十八年度簡上字第八六號
　　上　訴　人　甲○○
　　被　上訴人　丁○○
　　　　　　　　鄒勷文
右當事人間請求清償債務事件，上訴人對於中華民國八十八年二月五日本院中壢簡易
庭八十七年度壢簡字第四八九號第一審判決提起上訴，本院判決如左：
    主      文
原判決關於命上訴人甲○○給付新台幣壹拾肆萬元及自民國八十七年二月四日起至清
償日止，按年息百分之五計算之利息部分，及該部分假執行之宣告，暨訴訟費用之裁
判均廢棄。
右開廢棄部分，被上訴人在第一審簡易之訴及其假執行之聲請均駁回。
其餘上訴駁回。
第一、二審訴訟費用由上訴人乙○○○負擔二分之一，餘由被上訴人負擔。
    事      實
甲、上訴人方面：
  一、聲明：求為判決：
（一）、原判決廢棄。
（二）、駁回被上訴人在第一審簡易之訴及假執行之聲請。
  二、陳述：除與原判決記載相同者，茲引用之外，補稱：
（一）、被上訴人於對上訴人聲請支付命令時，係請求清償債務，嗣經上訴人異議後
        視為起訴，又改為請求損害賠償，後又主張請求連帶給付，原審判決以被上
        訴人之擴張主張無礙訴訟之終結，並以兩造為委任、代理關係為判決，顯有
        速斷，因被上訴人之主張需明確，上訴人始能攻防，況兩造間有如何之委任
        關係，亦未見被上訴人舉證說明。
（二）、關於民國八十六年七月十九日新台幣（下同）二十二萬元、八十六年七月二
        十八日二十七萬元部分：
    １、被上訴人主張上開二筆款項係其轉帳予上訴人，用以參與現金增資詢購股票
        ，惟詢購何股票、張數、詢購金額均未見其說明。且被上訴人指稱該二筆金
        額係由上訴人乙○○○所提領，亦非事實，八十六年七月十九及同年月二十
        八日，上訴人乙○○○在群益證券股份有限公司中壢分公司（下稱群益證券
        中壢分公司）之交易金額分別達一千七百五十三萬八千七百元及二千零六十
        一萬一千一百元，交易次數頻繁，實無時間去提領。
    ２、依據被上訴人於支付命令聲請狀所稱：經其催討約二個月後，上訴人僅還其
        九十一萬元，餘款二十六萬元未還等語，及被上訴人於另案即鈞院八十七年
        度訴字第三四八號民事事件具狀所稱：其跟隨上訴人乙○○○買賣股票，賺
        錢致酬謝金三十二萬七千元等語推算，被上訴人應係在八十六年八月間向上
        訴人催討債務，則被上訴人於八十六年七月至九月間，豈有三次酬謝上訴人
        三十二萬七千元之理。
    ３、實則前開二筆款項，均係被上訴人於還款之前二、三天向上訴人所支借，因
        均係短期調借週轉之用，而未約定利息，其後由被上訴人轉帳返還。被上訴
        人稱其為醫生，隨時有二、三百萬元之存款，是否實在，未見其舉證以明其
        說，然上訴人每日出入股市均達千萬元之譜，被上訴人亦跟隨買賣股票，股
        市中調借金錢則是常有之事。
（三）、關於八十六年七月三十一日七十萬元部分：
    １、被上訴人主張其轉帳上開金額予上訴人乙○○○用以圈購交銀、富邦保之股
        票，並無實據，況當時富邦保並無增資、交銀之股票係採用拍賣之方式進行
        ，被上訴人所言顯然不實。且被上訴人主張上開金額係上訴人乙○○○所提
        領，並轉帳六十四萬元入訴外人鄒金梅帳戶，另五萬元轉帳入訴外人楊長茂
        帳戶，實則當時上訴人乙○○○在群益證券中壢分公司貴賓室買賣股票，當
        日上訴人乙○○○之交易金額達二千二百六十七萬八千七百元，根本無法分
        身，且存入訴外人鄒金梅、楊長茂之存、取款憑條，七十萬元部分為被上訴
        人之親筆，四十一萬元及六萬元部分為上訴人乙○○○所寫，惟戶名、帳號
        非上訴人之筆跡，被上訴人指為上訴人乙○○○所寫，並不實在。
    ２、上訴人乙○○○於八十六年七月三十一日上午九時二十五分五十二秒存入訴
        外人鄒金梅帳戶內四十一萬元，於同日上午九時二十一分五十八秒從中轉帳
        入訴外人楊長茂帳戶內六萬元，此筆款項為上訴人給付訴外人即楊長茂之妻
        劉桂之會款，被上訴人混淆事實，將償還訴外人鄒金梅之借款，未具任何
        事證主張係其轉帳予上訴人乙○○○代為圈購交銀、富邦保股票，並無理由
        。
（四）、否認與被上訴人間有委任關係。上訴人甲○○另稱：因為伊在上班，所以印
        章、存摺等都交給太太即上訴人乙○○○在處理，伊從沒有進去過證券公司
        買賣股票。而伊雖然認識被上訴人，但未與被上訴人有太多接觸，伊是賣電
        腦給被上訴人，但是被上訴人告訴伊被上訴人不會用電腦，並要求伊幫忙算
        一些股票的盈虧帳目，算好再傳真給被上訴人，因為伊賣被上訴人電腦，所
        以被上訴人要求伊幫忙算，伊就幫忙。
  三、證據：除援用第一審所提證據外，補提證明書一份、委託書二十五份、安泰商
      業銀行存摺類存款取款憑條二份、安泰商業銀行存摺類存款存入憑條二份、支
      付命令聲請狀一份、被上訴人於本院八十七年訴字第三四八號民事事件中提出
      之準備書狀一份、詢價圈購約定書一份、台灣證券交易所股份有限公司公告一
      份（以上均為影本）、上訴人甲○○名片一份，並聲請傳訊證人鄒金梅、劉桂
      、丙○○。
乙、被上訴人方面：
  一、聲明：求為判決：駁回上訴。
  二、陳述：除與原判決記載相同者，茲引用之外，補稱：
（一）、兩造之基礎法律關係，係被上訴人委託上訴人乙○○○代為參加詢價圈購股
        票之委任關係，又上訴人甲○○與乙○○○係夫妻關係，上訴人甲○○以電
        腦分析盤勢，提供資訊予上訴人乙○○○，並傳真詢購交銀股票資料予被上
        訴人，且被上訴人大部分資金均轉入上訴人甲○○帳戶內，足證被上訴人與
        上訴人乙○○○、甲○○間，確實均有詢價圈購股票之委任關係存在。而被
        上訴人與訴外人趙鴻嘉早於八十六年十月十二日到上訴人家中對帳結算時，
        即已終止上開委任關係，甚且被上訴人於台灣高等法院八十九年度上更(一)字
        第三一五號民事事件行準備程序時，亦再度為終止委任關係之意思表示，上
        訴人於委任關係終止時，即應返還被上訴人交付其等詢價圈購股票之金錢。
        再者，兩造間委任關係雖經終止，惟之前委任關係仍為有效，是被上訴人自
        得依據民法第五百四十一條第一項規定，請求上訴人返還因處理委任事務所
        取得之金錢、孳息，又解除權之行使，不妨礙損害賠償之請求，職是上訴人
        未依約詢價圈購股票，亦未將原本應詢購股票之金錢返還予被上訴人，則被
        上訴人亦可依民法第二百二十七條請求債務不履行之損害賠償，被上訴人爰
        依選擇合併之法律關係，併予主張。
（二）、關於八十六年七月十九日二十二萬元、八十六年七月二十八日二十七萬元部
        分：
        上訴人乙○○○承認有收到前開二十二萬元及二十七萬元等二筆款項，惟辯
        稱該二筆款項係被上訴人償還其之借款，但於原審審理時，對於被上訴人如
        何向上訴人借錢之事實又無法證明，上訴人既無法舉證以實其說，所辯當非
        可採。
（三）、關於八十六年七月三十一日七十萬元部分：
    １、被上訴人與訴外人鄒金梅、楊長茂二人並不熟悉，彼此間亦無任何金錢債務
        ，豈有可能無緣無故將錢匯入彼等帳戶，參諸上訴人另自上訴人甲○○帳戶
        內提領四十一萬元，將從被上訴人帳戶提領之七十萬元合計共一百一十一萬
        元，分別將一百零五萬元匯入訴外人鄒金梅帳戶，餘六萬元匯入訴外人楊長
        茂之戶頭，若非上訴人本人或委託他人所為，被上訴人有何資格可將上訴人
        甲○○帳戶內之四十一萬元予以提領。且上述四筆轉帳交易，其時間係自同
        日上午九時十五分二十六秒至九時二十二分二十九秒，短短七分鐘內即完成
        ，如非同一人所為顯難達成。上訴人辯稱當日上午九時十五分至九時二十二
        分其在群益證券中壢分公司交易股票根本無法分身到安泰商業銀行為被上訴
        人提領七十萬元云云，顯然枉顧安泰商業銀行中壢分行與群益證券中壢分公
        司位於同一營業所在地之事實，且一般股票之買賣，客戶只須於開盤時交待
        營業員股票在多少價格時買進、賣出即可，無必要全程參與，更何況上訴人
        亦可交待他人代辦前述轉帳事宜。
    ２、上訴人乙○○○對上開七十萬元部分，先聲稱該款為被上訴人對其之還款，
        嗣後改稱與其無關，前後供述顯然不一，且上訴人乙○○○所舉之證人鄒金
        梅與其為親姐妹，所為證詞本有偏頗，而鄒金梅於刑事案件偵查中，檢察官
        訊問為何存入一百零五萬元時，竟然稱不知道，顯然悖離常情，又所證被上
        訴人係分三次向其借錢，並未書立字據，亦未約定利息一節，亦異於一般借
        款方式，且當時被上訴人在各金融機構之存款餘額尚有數百萬元，被上訴人
        隨時得以提款卡向各該金融機構提款，實無需向鄒金梅借款之必要。
  三、證據：除援用第一審所提證據外，補提台灣桃園地方法院檢察署檢察官八十八
      年度偵續字第七六號起訴書一份、台灣高等法院九十年度上易字第一０二七號
      刑事判決一份、台灣高等法院八十九年度上更(一)字第三一五號民事判決一份（
      以上均為影本）。
丙、本院依職權向安泰商業銀行中壢分行調取系爭存摺類存款取款憑條二份、存摺類
    存款存入憑條一份，並調閱台灣高等法院九十年度上易字第一０二七號侵占案件
    歷審刑事卷宗（包括偵查卷宗）。
    理      由
甲、程序部分：
    按「不變更訴訟標的，而補充或更正事實上或法律上之陳述者，非為訴之變更或
    追加。」，民事訴訟法第二百五十六條（修正前第二百五十六條第一款）定有明
    文，又「依原告之聲明及事實上之陳述，得主張數項法律關係，而其主張不明瞭
    或不完足者，審判長應曉諭其敘明或補充之。」，亦為民事訴訟法笫一百九十九
    條之一第一項所明定。本件原審依被上訴人之聲明及陳述，行使闡明權，使被上
    訴人主張之法律上請求權明確，於法並無不合。至上訴人稱：原審判決以被上訴
    人之擴張主張無礙訴訟之終結而為判決，顯有速斷，因被上訴人之主張需明確，
    上訴人始能攻防云云，尚屬無據，蓋原審所指之「擴張」，係指被上訴人起訴請
    求之金額，由二十六萬元增加至二十八萬元之訴之聲明擴張部分，並不涉訴訟標
    的變更，上訴人此部分指摘容有誤會，合先敘明。
乙、實體部分：
一、被上訴人起訴主張：其為專業耳鼻喉醫師，經他人介紹而認識上訴人夫妻二人，
    由上訴人口中得知上訴人為股市老手，已獲利甚豐，並遊說被上訴人可代理進行
    股票買賣，兩造乃於八十五年十月間商定上訴人乙○○○代理被上訴人買賣股票
    ，並在安泰商業銀行中壢分行開立被上訴人帳戶000－00－0000000
    －00帳號，且將上開存摺各一交上訴人保管，以利登帳及核對，惟上訴人於八
    十六年七月起假借另一新之股市交易活動－詢價圈購之名義（代替原抽籤方式）
    ，邀集被上訴人共同參與並以增加詢購成交機會為理由（詢購數量越多，則成交
    之機會亦相對增加），要求被上訴人將資金匯入上訴人甲○○於安泰商業銀行中
    壢分行第一五五八０帳戶，被上訴人於是分別於八十六年七月十九日轉帳二十二
    萬元，八十六年七月二十八日轉帳二十七萬入上開上訴人甲○○戶內，八十六年
    七月三十一日轉帳七十萬元，其中六十四萬元進入訴外人鄒金梅帳戶，另六萬元
    轉入訴外人楊長茂帳戶用以圈購交銀、富邦保等股票，詎上訴人竟未將詢購之股
    票或隨及賣出所得之款項轉入被上訴人帳戶內，經被上訴人對帳後始發現受騙，
    經兩月之催討，僅歸還九十一萬元，餘款二十八萬元迄今未還，為此本於委任契
    約之法律關係及債務不履行之不完全給付之法律關係（二為選擇合併），請求上
    訴人連帶給付被上訴人二十八萬元及自支付命令送達翌日起至清償日止，按年息
    百分之五計算之利息等語。而被上訴人請求上訴人連帶給付部分，業經原審判決
    由上訴人共同給付，被上訴人就此部分於本院審理時並未為不服之陳述，先此敘
    明。
二、上訴人則以：否認與被上訴人間有委任契約之法律關係；二十二萬元及二十
    七萬元部分，係被上訴人返還上訴人之借款，二筆款項均係被上訴人在還錢之前
    二、三天晚上至上訴人家中所借，除了上訴人家人外，並無他人看見，後來被上
    訴人要還二十二萬元及二十七萬元，由上訴人指定被上訴人匯入上訴人甲○○設
    於安泰商業銀行中壢分行一五五八０帳戶；七十萬元部分，係被上訴人還訴外
    人鄒金梅之借款，與上訴人無關，上訴人乙○○○於八十六年七月三十一日上午
    九時二十五分五十二秒存入訴外人鄒金梅帳戶內四十一萬元，於同日上午九時二
    十一分五十八秒從中轉帳入訴外人楊長茂帳戶內六萬元，此筆款項為上訴人給付
    訴外人即楊長茂之妻劉桂之會款，被上訴人混淆事實，將償還訴外人鄒金梅之
    借款，主張係其轉帳予上訴人乙○○○代為圈購交銀、富邦保股票，並無理由等
    語，資為抗辯。
三、茲就兩造之爭點審酌如下：
（一）、兩造是否存在委任關係：
    １、被上訴人主張上訴人乙○○○有為被上訴人詢價圈購股票一節，為上訴人訴
        訟代理人於本院九十一年一月二十五日審理時所不爭執，參以上訴人乙○○○於台灣高等法院九十年度上易字第一０二七號侵占刑事案件中，於偵查中
        及第一審調查時，亦供稱：「（詢價圈購是在那個帳戶進行？）他只有在六
        十四萬五千元，這一筆在甲○○帳戶下操作之股票是大陸工程，國產汽車，
        ．．．」、「（有沒有替丁○○圈購股票？）有的」等語，業經本院調取上
        開刑事歷審卷宗（包含偵查卷）核閱無訛，自堪採信。而上訴人乙○○○既
        有受被上訴人之託，代被上訴人詢價圈購股票之行為，則被上訴人主張二人
        間存有委任關係，即屬有據。至上訴人之訴訟代理人於本院九十一年七月三
        日審理時，雖另否認與被上訴人間有委任關係，並辯稱上訴人是為自己詢價
        圈購云云，惟其並不能證明其於本院九十一年一月二十五日之自認與事實有
        何不符且係出於錯誤之處，參諸最高法院七十五年台上字第二八二號判例意
        旨，自不得任意撤銷，所辯自不足採，從而，被上訴人與上訴人乙○○○間
        存在委任關係之事實，應堪採信。
    ２、至被上訴人另主張其與上訴人甲○○間，亦存在委任關係一節，則為上訴人
        甲○○所否認。審酌被上訴人主張其與上訴人甲○○有委任關係，無非係以
        ：上訴人甲○○與乙○○○係夫妻關係，甲○○以電腦分析盤勢提供資訊予
        乙○○○，且甲○○亦傳真詢購交銀股票資料予被上訴人，及被上訴人大部
        分資金均轉入甲○○帳戶內為據，然被上訴人上開主張縱認屬實，審酌上訴
        人甲○○、乙○○○既為夫妻，互相使用銀行之帳戶並未違常情，且上訴人
        甲○○縱提供資訊予被上訴人，可能原因甚多，亦不當然能證明係受被上訴
        人之託代為處理事務存在委任關係，再參酌被上訴人於聲請支付命令時，僅
        表示「債務人乙○○○受僱債權人（指被上訴人）於群益證券股份有限公司
        代債權人於其個人帳戶內買賣股票，‧‧‧，惟其（指上訴人乙○○○）建
        議與債務人甲○○合併款項詢購，即將上開款項轉入其夫甲○○之戶頭。‧
        ‧‧。」，亦未見被上訴人主張其與上訴人甲○○間有何委任關係之存在，
        ，且被上訴人於上開刑事案件中，亦僅主張上訴人乙○○○為侵占之行為，
        台灣高等法院九十年度上易字第一０二七號刑事確定判決亦未認定上訴人甲○○為乙○○○成立侵占罪之共犯，被上訴人於台灣高等法院八十九年度上
        更(一)字第三一五號同基於委任關係請求清償債務事件中，亦僅主張詢價圈購
        股票之委任關係係存在其與本件上訴人乙○○○間，均未及於上訴人甲○○
        ，而被上訴人復未能提出其他證據以實其說，尚難遽信被上訴人此部分之主
        張為真。
（二）、有關八十六年七月十九日、八十六年七月二十八日之二十二萬元及二十七萬
        元部分：
    １、上訴人乙○○○對於收到被上訴人上開二筆金額一節，並不爭執，惟辯稱：
        該二筆款項係被上訴人償還前向伊貸借，是本部分之爭點所在，即在於二人
        間之資金關係，究竟為何。至上訴人於本院審理時，另陳稱：該二筆金額並
        非由被上訴人乙○○○所提領；被上訴人於八十六年七月至九月間，豈有三
        次酬謝上訴人三十二萬七千元之理云云，要與此爭點之認定無涉。
    ２、經查，上訴人乙○○○及被上訴人間之資金關係不僅上開二筆金額，有聲請
        人提出之台灣高等法院九十年度上易字第一０二七號刑事判決影本、台灣高
        等法院八十九年度上更(一)字第三一五號民事判決影本各一份為證，並經本院
        調閱上開刑事卷宗（包括偵查卷宗）核閱無訛，而上訴人乙○○○於上開案
        件中，對於兩造間之資金往來，如八十六年一月十三日交付之二十五萬元部
        分，亦主張係借款，甚且舉出證人張黎素恭為證，惟經上開民、刑事件審酌
        後，均認定借款之說不予採信，則上訴人主張上開二筆金額為借款，又無法
        另提出確切之證據，即非無疑，而反觀被上訴人與上訴人乙○○○間存在詢
        價圈購之委任關係，已如前述，二人間既存有委任關係，則有資金往來，自
        較符常情，參以被上訴人於其時，在各金融機構之存款餘額尚有數百萬元一
        節，業據被上訴人於台灣高等法院八十七年度上字第一五二○號清償債務事
        件審理時，提出提款卡、存摺影本為證，此有被上訴人提出之上開民事判決
        在卷可稽，衡情，被上訴人隨時得以向各該金融機構提款，實無需向上訴人
        乙○○○借上開二筆款項之必要，從而，應認被上訴人之主張為可採，上訴
        人所辯洵屬無據。
（三）、有關八十六年七月三十一日之七十萬元部分：
    １、於原審審理時，上訴人乙○○○對此筆款項，始則辯稱係被上訴人所償還之
        借款，嗣又改稱被上訴人係將該款項匯入他人帳戶，與伊無關云云，前後之
        陳述已有不一，其於刑事案件中，亦同此抗辯，先於偵查中，稱：「．．，
        七十萬元是告訴人（即被上訴人）跟我借，我借他的，．．．」等語，惟其
        於第一審調查中則改稱：「（丁○○在八十六年七月三十一日有轉帳七十萬
        元，其中轉到鄒金梅帳戶六十四萬元，楊長茂帳戶六萬元？）這我不知道，
        這與我無關」等語，業經本院調取前開刑事卷宗核閱屬實，上訴人先後所辯
        顯有矛盾。
    ２、而審酌上訴人乙○○○所辯：被上訴人在安泰商業銀行中壢分行帳戶之七十
        萬元提款單，係以轉帳方式轉入同行鄒金梅帳戶，用以償還其向訴外人鄒金
        梅之借款一節：
      上訴人雖舉證人鄒金梅、劉桂為證，惟證人鄒金梅與上訴人乙○○○為親
        姐妹，所為證詞本有偏頗，而鄒金梅於刑事案件偵查中，檢察官訊問為何存
        入一百零五萬元時，竟然稱不知道，顯然悖離常情，又所證被上訴人係分三
        次向其借錢，並未書立字據，亦未約定利息一節，亦異於一般借款方式，凡
        此均經本院調閱上開刑事案件查核屬實，且當時被上訴人在各金融機構之存
        款餘額尚有數百萬元之事實已如前述，被上訴人隨時得以向各該金融機構提
        款，實無需向訴外人鄒金梅借款之必要。
      而證人劉桂於上開刑事案件調查時，雖證稱其與上訴人乙○○○會算會錢
        ，應給付上訴人乙○○○六萬元等語，但經法院質問究係何一會錢，究竟該
        會上訴人乙○○○何時標取？會金多少？如何差六萬元？證人劉桂均無法
        回答，其證詞真實性，亦堪置疑。且其於刑事案件第一審調查時證稱：「乙○○○在八十六年七月三十一日，是有交給伊先生楊長茂會款，當時錢是交
        給伊的，因為乙○○○要給伊會錢，伊就拿去櫃台告訴櫃台這筆錢六萬元存
        入伊先生楊長茂的戶頭，另外三十五萬元存入鄒金梅的戶頭．．．乙○○○
        當時交給伊一張提款單四十一萬元，另外一張存款單六萬元，那六萬元存款
        單是要存入伊先生楊長茂的戶頭．．．而存在鄒金梅帳戶的部分，是乙○○○的意思」等語，經原審法院向安泰商業銀行中壢分行函查結果，該銀行於
        八十七年十二月十日覆稱：「經查客戶丁○○（帳戶00－0000000
        －00）於民國八十六年七月三十一日以取款憑條自該帳戶提領新臺幣七十
        萬元，則(一)該次提款係為轉帳。(二)該筆轉帳係與本分行甲○○（帳戶00－
        0000000－00）金額四十一萬元正一併轉入本分行客戶楊長茂（帳
        戶00－0000000－00）金額陸萬元正及鄒金梅（帳戶00－00
        00000－00）金額壹佰零伍萬元正，．．．。」，另依據該銀行所檢
        送相關之取款憑條、存款憑條影本觀之，該行完成相關作業的時間如下：
        丁○○七十萬元取款憑條於９：１５：２６完成；甲○○四十一萬元取款
        憑條於９：２０：５２完成；楊長茂六萬元存款存入憑條於９：２１：５
        ８完成；鄒金梅一百零五萬元存款存入憑條於９：２２：２９完成，即該
        行完成上揭四筆相關作業的時間前後僅歷時七分鐘零三秒，故上揭四筆取款
        、存款手續顯然係由同一人前往該行辦理無訛，則證人劉桂之證詞，亦難
        採信。
    ３、雖證人即安泰商業銀行中壢分行行承辦人員丙○○於八十九年六月二十八日
        在本院審理時證稱：「（提示提款條三紙，是否你承辦的？經過情形為何？
        ）是的，是我承辦的，除了鄒金梅那張全部是我寫的，其他三張只有帳號是
        我寫的，金額是客人自己寫的，我不幫客人寫金額。取款部分我會先扣支出
        傳票，柒拾萬元那張是最先做，肆拾壹萬那張和楊長茂的六萬那張應該是同
        時做的。我認識乙○○○，這些存款條應該不是乙○○○來辦的，她應該不
        會在股票開盤時來券商，我也知道丁○○這個人，我知道不是甲○○，我不
        曾在券商看過他，他的帳號進出很多，但都不是他本人來處理，都是乙○○○在處理。這四張存取款傳票不是同時辦理的，那四張取款條不是一次拿來
        的，七十萬先拿來，說要入鄒金梅的帳號，因為我對鄒金梅的帳號不熟，就
        先扣帳，之後四十一萬再拿來辦理，拿取款條來的人，說四十一萬要分別入
        鄒金梅和楊長茂的帳號、有說六萬元要入楊長茂的帳號，其他是鄒金梅的。
        七十萬這張來辦理的時候，我想是有先指定要匯入鄒金梅的帳號，但是我不
        知道帳號還要再查，再查同時，可能四十一萬的取款條又進來，也是說要入
        鄒金梅的帳號，應該是我問他可不可以入在一起，寫帳號是事後再處理的，
        因為這是整套的交易過程」、「（是否乙○○○拿來的？）應該不是，因為
        她不會在盤中來。我不曾在盤中看到她的人。七十萬那張和後面那二張有可
        能不是同一個人拿來的，後面二張一起拿來時有指定要匯給楊長茂六萬元，
        所以四十一萬那筆，只有三十五萬元是要匯入鄒金梅的帳號」等語綦詳，惟
        證人丙○○僅稱：「應該」或「有可能」，並無法確定是否為同一人所為。
        況自八十六年七月三十一日至證人丙○○於八十九年六月二十八日作證時，
        已時隔近三年，而證人丙○○每日經手之匯款、存款不知凡幾，何人對此筆
        單獨記憶深刻？是尚難以證人周慧芬前開臆測之詞遽為上訴人乙○○○有利
        之認定。
    ４、綜上，上訴人乙○○○所辯並不足採，而從上訴人乙○○○坦承存入證人鄒
        金梅帳戶部分帳戶的部分乃是上訴人其本人之意等情以觀，可知本件上揭四
        筆取款、存款手續應係由上訴人乙○○○委託交由同一人前往該行辦理，而
        被上訴人亦確有將一張日期八十六年七月三十一日且已經蓋妥印章之七十萬
        元提款單，交給上訴人乙○○○而委託其提領用以圈購股票。
四、綜上所述，被上訴人依據委任契約之法律關係，請求上訴人乙○○○給付其於原
    審請求之二十八萬元（即上開二十二萬元、二十七萬元、七十萬元之加總，扣除
    被上訴人自認已清償之九十一萬元），及自支付命令送達翌日即八十七年二月四
    日起至清償日止，按年息百分之五計算之利息部分，洵屬有據，然上開應准許二
    十八萬元部分，原審認上訴人二人非連帶關係，而應共同給付二十八萬元，就判
    命上訴人乙○○○給付其中二分之一即十四萬元部分，並依被上訴人之聲請為假
    執行之宣告，核無違誤，上訴意旨，就此部分指摘原判決不當，求予廢棄，為無
    理由，應駁回此部分之上訴。又債權為對於特定人之權利，債權人只能向債務人
    請求給付，而不能向債務人以外之人請求給付（最高法院十八年上字第一九五三
    號判例意旨參照），本件上訴人甲○○否認有受被上訴人委任詢購股票，被上訴
    人復無法舉證證明此部分，自難認上訴人甲○○負有給付之責，是被上訴人此部
    分所為請求，為無理由，應予駁回，被上訴人就此敗訴部分，其於原審假執行之
    聲請失所附麗，應併予駁回。原審就超過上開應准許部分，為上訴人敗訴之判決
    ，並為假執行之宣告，自有未洽。上訴意旨就此部分指摘原判決不當，求予廢棄
    改判，為有理由。
五、本件事證已臻明確，兩造其餘之攻防方法與本件判決結果不生影響，無庸一一論
    述，併予明。
六、據上論結，本件上訴為一部有理由，一部無理由，依民事訴訟法第四百三十六條
    之一第三項、第四百五十條、第四百四十九條第一項、第七十九條但書，判決如
    主文。
中　　　華　　　民　　　國　　九十一　　年　　　八　　　月　　 十五 　　日
                                臺灣桃園地方法院民事第一庭
~B審判長法　官
~B　　　法　官
~B　　　法　官　許炎灶
右正本證明與原本無異
本判決不得上訴
中　　　華　　　民　　　國　　九十一　　年　　　八　　　月　　 十五 　　日
~B　　　法院書記官　蘇  萱
